Images des répertoires du notaire Pierre Michaux pour l'étude VII
Archives nationales de France
Images des répertoires du notaire Pierre Michaux pour l'étude VII
19 décembre 1826 - 15 décembre 1831
MC/RE/VII/20 - MC/RE/VII/21, MC/RE/VII/24
Etude VII; Michaux, Pierre
3 registres
Archives nationales de France
Minutes et répertoires: la loi 2008-696 du 15 juillet 2008 relative aux archives a fixé à 75 ans à compter de la date de l'acte, ou à 25 ans à compter de la date du décès de l'intéressé si ce délai est plus bref, le délai de communication des minutes et répertoires des notaires; ce délai est porté à 100 ans à compter de la date de l'acte si le document se rapporte à un mineur (code du Patrimoine, articles L213-2, 4e d et 5e).
Autres documents de l'étude (dossiers de clients, comptabilité...): s'agissant d'archives privées, ces documents sont communicables selon les modalités fixées par le déposant ou le donateur.
Certains documents ne sont pas accessibles sous leur forme originale en raison de leur mauvais état de conservation.
Les documents peuvent être librement reproduits à usage privé du copiste, dans le respect des textes relatifs à la réutilisation des informations publiques.
Répertoires entrés aux Archives nationales en 1949
Images des répertoires de l'étude VII
Archives de l'étude VII
répertoire d'officier public ministériel
- Répertoire chronologique pour la période du 19 décembre 1826 au 8 mai 1829, 19 décembre 1826 - 8 mai 1829; MC/RE/VII/20; Ce répertoire contient 148 feuillets et fait partie d'un registre de 198 feuillets de papier manuscrits, hauteur 35 x largeur 24 cm, foliotés par le notaire. Le registre est en bon état.
  Registre folioté en 2003 (foliotation non visible à l'écran)
  Le registre contient aussi le répertoire du notaire Alexandre Curmer pour la période du 1er janvier au 18 décembre 1826.
  Le répertoire contient les informations suivantes: 1. le n° de l'acte dans l'année; 2. date du jour; 3. nature de l'acte passé en brevet; 4. nature de l'acte passé en minute; 5. nom, prénom, domicile des parties, indication sur la situation et les prix des biens; 6. date d'enregistrement de l'acte; 7. droits d'enregistrement.
  Attention: seuls les actes passés en minute sont conservés; les actes mentionnés dans le répertoire comme passés en simple brevet (colonne 3) ne sont pas conservés par les notaires et ne sont donc pas versés au Minutier (ils sont remis aux clients).
  répertoire
  - Liste chronologique des actes pour la période du 19 décembre au 29 décembre 1826, 19 décembre - 29 décembre 1826; 51 r°-52 r°; 1 feuillet
  - Liste chronologique des actes pour la période du 2 janvier au 31 décembre 1827, 2 janvier - 31 décembre 1827; 52 v°-100 r°; 48 feuillets
    - du 2 janvier au 30 juin 1827, 2 janvier - 30 juin 1827; 52 v°-76 r°; 24 feuillets
    - du 2 juillet au 31 décembre 1827, 2 juillet - 31 décembre 1827; 76 r°-100 r°; 24 feuillets
  - Liste chronologique des actes pour la période du 1 janvier au 31 décembre 1828, 1 janvier - 31 décembre 1828; 100 v°-160 r°; 60 feuillets
    - du 1 janvier au 30 août 1828, 1 janvier - 30 août 1828; 100 v°-134 v°; 33 feuillets
    - du 2 septembre au 31 décembre 1828, 2 septembre - 31 décembre 1828; 135 r°-160 r°; 25 feuillets
  - Liste chronologique des actes pour la période du 2 janvier au 8 mai 1829, 2 janvier - 8 mai 1829; 160 r°-198 r°; 38 feuillets
- Répertoire chronologique pour la période du 8 mai 1829 au 15 décembre 1831, 8 mai 1829 - 15 décembre 1831; MC/RE/VII/21; Ce répertoire contient 171 feuillets et fait partie d'un registre de 328 feuillets de papier manuscrits, hauteur 35 cm x largeur 24 cm, foliotés par le notaire. Le registre est en bon état, sauf le f° 171, déchiré
  Le registre contient aussi le répertoire du notaire Antoine Juste Alphonse Thomas pour la période du 16 décembre 1831 au 26 août 1834.
  - Liste chronologique des actes pour la période du 8 mai au 31 décembre 1829, 8 mai - 31 décembre 1829; 1 r°-55 v°; 54 feuillets
    - du 8 mai au 31 août 1829, 8 mai - 31 août 1829; 1 r°-29 r°; 28 feuillets
    - du 1 septembre au 31 décembre 1829, 1 septembre - 31 décembre 1829; 29 r°-55 v°; 26 feuillets
  - Liste chronologique des actes pour la période du 2 janvier au 31 décembre 1830, 2 janvier - 31 décembre 1830; 55 v°-122 r°; 67 feuillets
    - du 2 janvier au 31 mai 1830, 2 janvier - 31 mai 1830; 55 v°-91 v°; 36 feuillets
    - du 1 juin au 31 décembre 1830, 1 juin - 31 décembre 1830; 92 r°-122 r°; 30 feuillets
  - Liste chronologique des actes pour la période du 2 janvier au 15 décembre 1831, 2 janvier - 15 décembre 1831; 122 r°-171 v°; 49 feuillets
    - du 2 janvier au 30 juin 1831, 2 janvier - 30 juin 1831; 122 r°-154 r°; 32 feuillets
    - du 1 juillet au 15 décembre 1831, 1 juillet - 15 décembre 1831; 154 r°-171 v°; 17 feuillets
- Table alphabétique de clients pour les actes reçus en 1826 et 1827, 1826 - 1827; MC/RE/VII/24; Un registre de 39 feuillets de papier manuscrits, hauteur 35 cm x largeur 24 cm. Le registre est en bon état.
  Le répertoire contient les informations suivantes: 1. dates; 2. noms des personnes; 3. nature de l'acte passé
  Le registre contient aussi les tables alphabétiques des actes reçus par le notaire Alexandre Curmer en 1826.
  - Table alphabétique des clients, lettres A à K, 1 r°-19 v°; 20 feuillets
  - Table alphabétique des clients, lettres L à Z, 21 r° - 38 v°; 27 feuillets